臺灣桃園地方法院宣示判決筆錄       100年度審訴字第1574號
公  訴  人  臺灣桃園地方法院檢察署檢察官
被      告  古志明
指定辯護人  本院公設辯護人林銘宏
上列被告因違反毒品危害防制條例案件，於中華民國100 年9 月
2 日下午5 時許，在本院第十法庭宣示判決，出席職員如下：
          法  官  潘怡華
          書記官  郭怡君
法官起立朗讀判決主文、犯罪事實要旨、處罰條文，及告以上訴
限制、期間並提出上訴狀之法院，且諭知記載其內容：
一、主  文：
    古志明施用第一級毒品，累犯，處有期徒刑捌月；又施用第
    二級毒品，累犯，處有期徒刑伍月；應執行有期徒刑拾壹月
    。
二、犯罪事實要旨：
    古志明前於民國88年間因施用毒品案件，經本院以89年度毒
    聲字第1786號裁定送觀察、勒戒後，因認無繼續施用毒品傾
    向，於89年5 月8 日執行完畢釋放出所，並經臺灣桃園地方
    法院檢察署檢察官以88年度毒偵字第1503號、89年度毒偵字
    第1204號為不起訴處分確定；(1)於前開觀察、勒戒執行完畢
    釋放後5 年內之89至90年間復因施用毒品案件，經本院以90
    年度毒聲字第3325號裁定送觀察、勒戒後，因認有繼續施用
    毒品傾向，經本院以91年度毒聲字第2075號裁定令入戒治處
    所施以強制戒治，嗣經本院以91年度毒聲字第3484號裁定停
    止戒治所餘戒治期間付保護管束出所，旋經本院以92年度毒
    聲字第1419號裁定撤銷停止戒治，復令入戒治處所施以強制
    戒治，後於93年1 月9 日因毒品危害防制條例修正報結出所
    ，該次施用毒品犯行，並經本院以91年度訴字第1189號判決
    判處有期徒刑10月確定；(2)於91年間又因竊盜案件，經本院
    以93年度訴緝字第8 號判決判處有期徒刑1 年10月確定；上
    開(1)、(2)等罪嗣經本院以93年度聲字第2181號裁定合併定應
    執行有期徒刑2 年6 月確定；(3)於92年間再因施用毒品案件
    ，經本院以93年度訴字第1211號判決判處有期徒刑1 年確定
    ；前揭(1)、(2)、(3)數罪經入監接續執行，於95年5 月4 日縮
    短刑期假釋出監併付保護管束，後遭撤銷假釋；上揭(1)、(3)
    等罪，嗣經本院以96年度聲減字第9962號裁定各減其宣告刑
    2 分之1 ，(1)罪並與不得減刑之(2)罪，合併定應執行有期徒
    刑2 年1 月確定後，尚餘殘刑有期徒刑1 月又17日；(4)於95
    至96年間另因施用毒品案件，經本院以95年度訴字第2539號
    判決判處有期徒刑1 年8 月確定；(5)於95年間尚因施用毒品
    案件，經本院以95年度壢簡字第2411號判決判處有期徒刑5
    月確定；(6)於同年間更因竊盜案件，經本院以96年度壢簡字
    第1065號判決判處有期徒刑4 月確定，上述(4)至(6)數罪並經
    本院以96年度聲減字第9962號裁定各減其宣告刑2 分之1 ，
    且就(5)、(6)2 罪合併定應執行有期徒刑4 月確定；(7)於95年
    間繼因竊盜案件，經臺灣新竹地方法院以95年度易字第580
    號判決判處有期徒刑1 年確定，嗣經同院以97年度聲減字第
    121 號裁定減為有期徒刑6 月確定；(8)於96年間續因施用毒
    品案件，經本院以96年度審訴字第1077號判決判處有期徒刑
    7 月減為有期徒刑3 月又15日確定；前述數罪刑與上陳殘刑
    有期徒刑1 月又17日入監接續執行，於98年3 月22日縮刑期
    滿執行完畢（於本案均構成累犯）。詎其猶不知悛悔，復基
    於個別施用第一、二級毒品之犯意，於100 年4 月24日某時
    ，在其位於桃園縣龍潭鄉○○路○○段226 巷126 弄1 衖4
    號之住處內，以將第一級毒品海洛因溶於生理食鹽水注入針
    筒施打、將第二級毒品甲基安非他命置入玻璃球吸食器燒烤
    吸食煙霧之方式，施用第一級毒品海洛因、第二級毒品甲基
    安非他命（起訴書誤載為安非他命）各1 次。嗣於同年月25
    日14時25分許，在桃園縣平鎮市○○路南勢2 段313 巷17弄
    35號處，因另案為警查獲，並經其同意採集其尿液送驗後，
    呈鴉片類及安非他命類陽性反應，始悉上情。
三、處罰條文：
    毒品危害防制條例第10條第1 項、第2 項，刑法第11條前段
    、第47條第1 項、第51條第5 款。
四、協商判決除有刑事訴訟法第455 條之4 第1 項第1 款於本訊
    問程序終結前，被告撤銷協商合意或檢察官撤回協商聲請者
    ；第2 款被告協商之意思非出於自由意志者；第4 款被告所
    犯之罪非第455 條之2 第1 項所定得以協商判決者；第6 款
    被告有其他較重之裁判上一罪之犯罪事實者；第7 款法院認
    應諭知免刑或免訴、不受理者情形之一，及違反同條第2 項
    「法院應於協商合意範圍內為判決；法院為協商判決所科之
    刑，以宣告緩刑或2 年以下有期徒刑、拘役或罰金為限」之
    規定者外，不得上訴。
五、如有前項得上訴之情形者，得自收受判決送達後10日內，向
    本院提出上訴書狀，上訴於第二審法院。
中    華    民    國    100   年     9    月     2    日
                        刑事庭      法  官  潘怡華
以上正本證明與原本無異
                                    書記官  郭怡君
中    華    民    國    100   年     9    月     2    日
附錄本案論罪科刑依據之法條：
毒品危害防制條例第10條
施用第一級毒品者，處六月以上五年以下有期徒刑。
施用第二級毒品者，處三年以下有期徒刑。